---
title: "researchnote"
format: html
editor: visual
#echo: false # 不显示代码仅显示输入
code-fold: true # 代码折叠
code-annotations: hover
---
# Setup
```{r}
#| label: setup
#| include: FALSE
#| echo: FALSE
set.seed(0508)
options (warn = -1)
# packbirth loading
library(pacman)
p_load("rio",
       "here",
       "tidyverse",
       "scales",
       "car",
       "haven",
       "MASS",
       "ggplot2",
       "gt",
       "tinytable",
       "modelsummary")
```

# dataLoda

```{r}
#| label: pre data
#| echo: true
data <- read_sav("../data/data.sav") %>%
  dplyr::select(.,rid,"A1","A2","A3","A4","A8","A10","A11","E1","E6","C1","C1","C2","C8","C5__6","C5__4","C5__9","X1a","X2a","X3a","X4a","X5a","X6a","X1b","X2b","X3b","X4b","X5b","X6b","M1__1","M2","M3","M4__1","M4__2","M4__3","M4__4","M4__5","M4__6","M5__1","M5__2","M5__3","M5__4","M6__1","M6__2","M6__3","M6__4") %>%
  dplyr::rename(
    id = rid,
    gender = A1,
    rural = A2,
    age = A3,
    race = A4,
    marriage = A8,
    edu = E1,
    party = E6,
    incomeFam_level = A10,
    occ = A11,
    newspol = C1,
    internetuse = C2,
    trustGross = C5__6,
    trustGover = C5__4,
    trustLocal = C5__9,
    demSuit = M1__1
  ) 

data <- data %>%
  dplyr::mutate(across(.cols = X1a:X6b,.fns = as.factor)
  )

data <-  data %>%
  dplyr::mutate(treat = case_when(
    data$X1b != "NA" ~ 1, # <1>
    data$X1a != "NA" ~ 0
  ),
  age = 2024 - age)


# data_tre <- data %>%
#   subset(.,X1b != "NA") %>%
#   select(.,-c("X1a","X2a","X3a","X4a","X5a"))

# data_con <- data %>%
#   subset(.,X1a != "NA") %>%
#   select(.,-c("X1b","X2b","X3b","X4b","X5b","X6b"))


```


::: {.callout-note collapse="true"}
1. X1a是对照组；X1b为实验组。
2. 注释代码单独挑选出实验组和对照组
3. 一键注释：Ctrl+shift+C.
:::

:::{.callout-important collapse="true"}
黄海峰在2011年的问卷中只涉及大学生，2014年包括一项大学生和一项在线网络调查。在给大学生的问题里面给出了中国作为参考(Huang2017a)；而2014年的网络调查没有出中国作为参考(Huang2015).可以看两篇文章的appendix以及Huang2017a里面的一段话。The online survey experiment and the college survey had the same topics for the socioeconomic information questions, while the answers for some questions were somewhat dif- ferent since the world’s socioeconomic conditions did not stay constant over the three years between the surveys. To give the students some bases for judgment (since some of the questions asked about somewhat abstract issues, e.g., income inequality), relevant statistics for China were provided in many of the socioeconomic questions in the college survey. The online survey experiment removed such reference information about China in the socioe- conomic questions to make sure the respondents’ answers were not primed by information about China.
:::


# dataAlysis
```{r}
#| label: dataAlysis
#| warning: false
#| code-annotations: below
## control variable
data$newspol <- 6 - data$newspol
data$edu <- Recode(data$edu,"1:3 = 1;4:5 = 2;6:7 = 3;8:9 = 4")
data$party <- Recode(data$party,"2:4 = 0")
data$rural <- Recode(data$rural,"c(1,3) = 0;2 = 1")
data$race <- Recode(data$race,"2:5 = 0")
data$marriage <- Recode(data$marriage,"2 = 1;3:6 = 0;1 = 0")
data$gender <- 2 - data$gender
data$treat <- as.factor(data$treat)
data$occ <- data$occ

## outcome variable
data$demSolve <- Recode(data$M3,"2 = 0")
data$M4__1 <- 5 - data$M4__1 # <1>
data$M4__2 <- 5 - data$M4__2
data$M4__3 <- 5 - data$M4__3
data$M4__5 <- 5 - data$M4__5
data$dempositive <- data %>%
  dplyr::select(.,M4__1,M4__2,M4__3,M4__5) %>%
  rowMeans(na.rm = TRUE) 

data$M5__1 <- 5 - data$M5__1
data$M5__2 <- 5 - data$M5__2
data$M5__3 <- 5 - data$M5__3
data$M5__4 <- 5 - data$M5__4
data$demStrong <- data %>%
  dplyr::select(.,M5__1,M5__2,M5__3,M5__4) %>%
  rowMeans(na.rm = TRUE) 

data$nationalism <- data %>%
  dplyr::select(.,M6__1,M6__2,M6__3,M6__4) %>%
  rowMeans(na.rm = TRUE)

data <- data %>%
  dplyr::mutate(
    cate4_x1 = case_when(
      X1b == 1 ~ "-2",
      X1a == 1 ~ "-2",
      X1b == 2 ~ "-1",
      X1a == 2 ~ "-1",
      X1b == 3 ~ "0",
      X1a == 3 ~ "0",
      X1b == 4 ~ "1",
      X1a == 4 ~ "1"
    ),
    cate3_x1 = case_when(
      cate4_x1 == "-2" ~ "-1",
      cate4_x1 == "-1" ~ "-1",
      cate4_x1 == "0" ~ "0",
      cate4_x1 == "1" ~ "1"
    ),
    cate4_x2 = case_when(
      X2b == 1 ~ "-1",
      X2a == 1 ~ "-1",
      X2b == 2 ~ "0",
      X2a == 2 ~ "0",
      X2b == 3 ~ "1",
      X2a == 3 ~ "1",
      X2b == 4 ~ "2",
      X2a == 4 ~ "2"
    ),
    cate3_x2 = case_when(
      cate4_x2 == "-1" ~ "-1",
      cate4_x2 == "0" ~ "0",
      cate4_x2 == "1" ~ "1",
      cate4_x2 == "2" ~ "1"
    ),
    cate4_x3 = case_when(
      X3b == 1 ~ "-3",
      X3a == 1 ~ "-3",
      X3b == 2 ~ "-2",
      X3a == 2 ~ "-2",
      X3b == 3 ~ "-1",
      X3a == 3 ~ "-1",
      X3b == 4 ~ "0",
      X3a == 4 ~ "0"
    ),
    cate3_x3 = case_when(
      cate4_x3 == "-2" ~ "-1",
      cate4_x3 == "-1" ~ "-1",
      cate4_x3 == "-3" ~ "-1",
      cate4_x3 == "0" ~ "0"
    ),
    cate4_x4 = case_when(
      X4b == 1 ~ "-1",
      X4a == 1 ~ "-1",
      X4b == 2 ~ "0",
      X4a == 2 ~ "0",
      X4b == 3 ~ "1",
      X4a == 3 ~ "1",
      X4b == 4 ~ "2",
      X4a == 4 ~ "2",
    ),
    cate3_x4 = case_when(
      cate4_x4 == "-1" ~ "-1",
      cate4_x4 == "0" ~ "0",
      cate4_x4 == "1" ~ "1",
      cate4_x4 == "2" ~ "1"
    ),
    cate4_x5 = case_when(
      X5b == 1 ~ "0",
      X5a == 1 ~ "0",
      X5b == 2 ~ "1",
      X5a == 2 ~ "1",
      X5b == 3 ~ "2",
      X5a == 3 ~ "2",
      X5b == 4 ~ "3",
      X5a == 4 ~ "3",
    ),
    cate3_x5 = case_when(
      cate4_x5 == "0" ~ "0",
      cate4_x5 == "3" ~ "1",
      cate4_x5 == "1" ~ "1",
      cate4_x5 == "2" ~ "1" 
    ),
    cate4_x6 = case_when(
      X6b == 1 ~ "-2",
      X6a == 1 ~ "-2",
      X6b == 2 ~ "-1",
      X6a == 2 ~ "-1",
      X6b == 3 ~ "0",
      X6a == 3 ~ "0",
      X6b == 4 ~ "1",
      X6a == 4 ~ "1"
    ),
    cate3_x6 = case_when(
      cate4_x6 == "-2" ~ "-1",
      cate4_x6 == "-1" ~ "-1",
      cate4_x6 == "0" ~ "0",
      cate4_x6 == "1" ~ "1"
    )
  ) %>%
  dplyr::mutate(across(.cols = cate4_x1:cate3_x6,.fns = as.numeric),
         escore4_sum = rowSums( across(c(cate4_x1,cate4_x2,cate4_x3,cate4_x4,cate4_x5,cate4_x6))),
         escore3_sum = rowSums(across(c(cate3_x1,cate3_x2,cate3_x3,cate3_x4,cate3_x5,cate3_x6)))
         )

rawdata <- data 

data <- data %>%      # <2> 
  dplyr::mutate(
    escore4_summean = mean(escore4_sum),
    escore3_summean = mean(escore3_sum),
    escore3_sumsd = sd(escore3_sum), # <3>
    escore4_sumsd = sd(escore4_sum)
  )  %>%
  mutate(
    cate_over3 = case_when(
      `escore3_sum` >= `escore3_sumsd` ~ "1",
      `escore3_sum` <=   (-1)*(`escore3_sumsd`) ~ "-1",
      `escore3_sum` < `escore3_sumsd` &`escore3_sum` > (-1)*(`escore3_sumsd`) ~ "0"
    ),
    cate_over4 = case_when(
      `escore4_sum` >= `escore4_sumsd` ~ "1",
      `escore4_sum` <=   (-1)*(`escore4_sumsd`) ~ "-1",
      `escore4_sum` < `escore4_sumsd` &`escore4_sum` > (-1)*(`escore4_sumsd`) ~ "0"
    ),
    cate_over32 = case_when(
      `escore3_sum` >= escore3_summean ~ 1,
      `escore3_sum` < escore3_summean ~ 0
    ),
    cate_over42 = case_when(
     `escore4_sum` >= escore4_summean ~ 1,
     `escore4_sum` < escore4_summean ~ 0 
    )
  )
```


```{r}
#| label: fig-error

# fi2 <- data %>% 
#   ggplot(aes(treat, demStrong)) +
#    stat_summary(fun = mean,geom = "bar",fill = c("#999999","#E69F00"),width = .2) +
#   stat_summary(geom = "errorbar",fill = c("#999999","#E69F00"),width = 0.2) +
#   labs(x="Treat",y = "Evaluation",title = "Evaluation among Different Groups")
# fi2 # <7> 
               #fun.data = ~mean_se(., mult = 1.96)) # <6>

fig3 <- data %>% 
  ggplot(aes(x = treat, y = demStrong)) +
  stat_summary(fun.data = "mean_se",
               geom = "errorbar",
               width = .2, #改变最大值和最小值（上下两根横线）的显示长度
               colour = c("#999999","#E69F00"),
               linewidth = .8) +  
  stat_summary(fun = "mean", geom = "point",size = 2.5) +
  labs(x="Treat",y = "Evaluation",title = "Evaluation among Different Groups") +
  scale_y_continuous(limits=c(2.6,2.8),oob = scales::oob_keep)
  #coord_cartesian(ylim=c(2.6,2.8)) #<8>
fig3

```
6. 如果要误差棒给出95%的置信区间，可添加#fun.data = ~mean_se(., mult = 1.96))
7. fig2为误差柱状图；fig3为误差条图。
8. 和oob = scales::oob_keep所起的作用一样。

```{r}
# temp <- data %>%
#   select(.,id,escore4_sum,escore4_sumsd,escore3_sum,escore3_sumsd,cate_over4,cate_over3)
```

::: {.callout-important}
1.这里求标准差需要注意的是到底是先分组再求还是在所有人中求。结果肯定不一样，目前直接求。

2.过度高估和低估除了用标准差，直接用均值的效果怎么样，以及用数值减去均值怎么样？
:::

# fig1

```{r}
#| label: fig1
#| fig-cap: The Respondents’ Evaluation about TaiWan
#| fig-cap-location: top
fig1 <- data %>%
  ggplot(.,aes(x = escore4_sum)) +
  geom_histogram(bins = 30)
fig1
```

1. 题干中是最高民主价值观越低，因此要转换
2. across函数跨列操作，另外将因子(factor)转化成数值(numeric)，可能会造成数据改变，因此要先转化成字符型(character),再转化成数值 y = as.numeric(as.character(x))。好在这里的数据一开始都是字符型。

::: {.callout-warning collapse="true"}
目前民主肯定性回答的只包括1/2/3/5，2/4 不太像。
:::


## table1

```{r}
#| label: tbl-tre2con
#| tbl-cap: "Balance table"
#| eval: true

table1 <- data %>%
  dplyr::select(.,treat,age,gender,edu,party,marriage,incomeFam_level,occ,newspol,internetuse,nationalism) %>%
  datasummary_balance(
  ~ treat,
  data = .,
  title = "Balance Description",
  stars = TRUE,
  output = "tinytable" 
)     
#save_tt("../outputs/table1.docx")
table1 # <4>
```
4. 这里默认输出的是tinytable格式，也可以使用gt格式。

::: {.callout-warning collapse="true"}
定制化表格后，如果要保存文件见<https://modelsummary.com/vignettes/appearance.html>部分Warning: Saving to file
:::

## treat & estimate
```{r}
table2 <- data %>%
  dplyr::select(.,treat,cate_over4) %>%
  datasummary_crosstab(
    treat ~ cate_over4,
    data = .,
    output = "tinytable",
    statistic = 1 ~ 1 + N 
  ) %>%
   group_tt(
     j = list(
      "Estimate" = 3:5)
   )
  
table2

# table3 <- datasummary(treat*demStrong ~ cate_over3 * (mean + sd),
#                       stars = TRUE,
#                       data = data,
#                       sparse_header=FALSE)
# table3
```


## balance test(outcome variable)
### overestimate
```{r}
#| lable: over
data_over <- data %>%
  dplyr::filter(.,cate_over4 == 1) %>%
  dplyr::select(.,treat,demSuit,demSolve,dempositive,demStrong) 
balance_over <- data_over %>%
  datasummary_balance(
    ~ treat,
    data = .,
    stars = TRUE
  )
balance_over
aov_over <- aov(demStrong~ treat, data = data_over)
summary(aov_over)
```

### underestimate
```{r}
#| lable: under
data_under <- data %>%
  dplyr::filter(.,cate_over4 == -1) %>%
  dplyr::select(.,treat,demSuit,demSolve,dempositive,demStrong) 
balance_under <- data_under %>%
  datasummary_balance(
    ~ treat,
    data = .,
    stars = TRUE
  )
balance_under
aov_under <- aov(demSuit ~ treat, data = data_under)
summary(aov_under)
```

### right
```{r}
#| lable: right
data_right <- data %>%
  dplyr::filter(.,cate_over4 == 0) %>%
  dplyr::select(.,treat,demSuit,demSolve,dempositive,demStrong) 
balance_right <- data_right %>%
  datasummary_balance(
    ~ treat,
    data = .,
    stars = TRUE
  )
balance_right
aov_right <- aov(demSuit ~ treat, data = data_right)
summary(aov_right)
```

# Regression
## sd_cate
### cate4
```{r}
#| label: regression_cate4
#| eval: false
data$cate_over4 <- factor(data$cate_over4,levels = c(-1,0,1),labels = c("under","right","over"))
data$cate_over4 <- relevel(data$cate_over4, ref = "right")

## varibale_list
ls_ctrl <- c(
   "cate_over4-1" = "under",
   "cate_over41" = "over",
   "age" = "Age",
   "gender" = "Gender",
   "edu" = "Education",
   "party" = "Partymember",
   "rural" = "Residence",
   "marriage" = "Marriage",
   "incomeFamily_level" = "Family socialLevel",
   "newspol" = "Political News consumption",
   "intertnetuse" = "Internet Use Frequency",
   "occ" = "WorkUnite"
)

lm_positive_cate4 <- lm(dempositive ~ treat * cate_over4+age+marriage+party+rural+race+gender+newspol+internetuse+edu,data = data)
lm_strong_cate4 <- lm(demStrong ~ treat * cate_over4+age+marriage+party+rural+race+gender+newspol+internetuse+edu,data = data)
lm_solve_cate4 <- lm(demSolve ~ treat * cate_over4+age+marriage+party+rural+race+gender+newspol+internetuse+edu,data = data)
lm_suit_cate4 <- lm(demSuit ~ treat * cate_over4+age+marriage+party+rural+race+gender+newspol+internetuse+edu,data = data)

lm_positive_cate4plus <- lm(dempositive ~ treat *escore4_sum+age+marriage+party+rural+race+gender+newspol+internetuse+edu,data = data)
lm_strong_cate4plus <- lm(demStrong ~ treat *escore4_sum+age+marriage+party+rural+race+gender+newspol+internetuse+edu,data = data)
lm_solve_cate4plus <- lm(demSolve ~ treat *escore4_sum++age+marriage+party+rural+race+gender+newspol+internetuse+edu,data = data)
lm_suit_cate4plus <- lm(demSuit ~ treat *escore4_sum+age+marriage+party+rural+race+gender+newspol+internetuse+edu,data = data)

mlist <- list(
  "Dempositive" = lm_positive_cate4,
  "Dempositive_escore4" = lm_positive_cate4plus,
  "StrongLeader" = lm_strong_cate4,
  "StrongLeader_escore4" = lm_strong_cate4plus,
  "Capbility" = lm_solve_cate4,
  "Capbility_escore4" = lm_solve_cate4plus,
  "ChinaSuit" = lm_suit_cate4,
  "ChinaSuit_escore4" = lm_suit_cate4plus)

results_cate4 <- msummary(mlist,
         #output = "kableExtra",
         stars = TRUE,
         coef_rename = ls_ctrl,
         gof_omit = "F",
         coef_omit = "(Intercept)") # <3>
results_cate4
```
3. gof_omit和coef_omit的区别：coef_omit去掉变量中的variable,gof_omit去掉结果中的变量。

### cate3
```{r}
#| label: regression_cate4
data$cate_over3 <- factor(data$cate_over3,levels = c(-1,0,1),labels = c("under","right","over"))
data$cate_over3 <- relevel(data$cate_over3,ref = "right")

lm_positive_cate3 <- lm(dempositive ~ treat * cate_over3+age+marriage+party+rural+race+gender+newspol+internetuse+edu,data = data)
lm_strong_cate3 <- lm(demStrong ~ treat * cate_over3+age+marriage+party+rural+race+gender+newspol+internetuse+edu,data = data)
lm_solve_cate3 <- lm(demSolve ~ treat * cate_over3+age+marriage+party+rural+race+gender+newspol+internetuse+edu,data = data)
lm_suit_cate3 <- lm(demSuit ~ treat * cate_over3+age+marriage+party+rural+race+gender+newspol+internetuse+edu,data = data)

lm_positive_cate3plus <- lm(dempositive ~ treat *escore3_sum+treat*cate_over3+age+marriage+party+rural+race+gender+newspol+internetuse+edu,data = data)
lm_strong_cate3plus <- lm(demStrong ~ treat *escore3_sum+treat*cate_over3+age+marriage+party+rural+race+gender+newspol+internetuse+edu,data = data)
lm_solve_cate3plus <- lm(demSolve ~ treat *escore3_sum+treat*cate_over3+age+marriage+party+rural+race+gender+newspol+internetuse+edu,data = data)
lm_suit_cate3plus <- lm(demSuit ~ treat *escore3_sum+treat*cate_over3+age+marriage+party+rural+race+gender+newspol+internetuse+edu,data = data)

mlist <- list(
  "Dempositive" = lm_positive_cate3,
  "Dempositive_escore" = lm_positive_cate3plus,
  "StrongLeader" = lm_strong_cate3,
  "StrongLeader_escore" = lm_strong_cate3plus,
  "Capbility" = lm_solve_cate3,
  "Capbility_escore" = lm_solve_cate3plus,
  "ChinaSuit" = lm_suit_cate3,
  "ChinaSuit_escore" = lm_suit_cate3plus)

results_cate3 <- msummary(mlist,
         #output = "kableExtra",
         stars = TRUE,
         coef_rename = ls_ctrl,
         gof_omit = "F",
         coef_omit = "(Intercept)") # <3>
results_cate3
```

结果：
1. 按照三分类的话(cate_over3)，交互项只对政治强人有正面影响；
2. 上面的结论都是没有添加原本得分，但是添加原本得分之后结果的显著性以及交互项的显著性会好点：
 - 以escore3_sum为列：escore3_sum与strong为负显著，交互项以及各自的结果都不一样。
 - 回归中包含`treat*cate_over3`和`treat*escore`,会增加Capbility_escore的显著性。但无论怎样，strongleader都显著。
3. 按照四分类的话(cate_over4)，三分类中对政治强人的显著性都消失了，但民主适合中国的显著性增加了：
 - newspol在其中的影响很大，去掉的话结果不太一样(主要是对cate_over4)。balanced test里面也显示出实验组和对照组在政治新闻消费方面的差异具有统计显著性。
 - 回归同时包含`treat*cate_over4`和`treat*escore4`,民主适合中国的显著性也有。


## mean_cate
```{r}
#| label: mean group
#| eval: false
data$cate_over42 <- factor(data$cate_over42,levels = c(0,1),labels = c("under","over"))

lm_positive_cate3mean <- lm(dempositive ~ treat *escore4_sum+cate_over42+age+marriage+party+rural+race+gender+newspol+internetuse+edu,data = data)
lm_strong_cate3mean <- lm(demStrong ~ treat *escore4_sum+cate_over42+age+marriage+party+rural+race+gender+newspol+internetuse+edu,data = data)
lm_solve_cate3mean <- lm(demSolve ~ treat *escore4_sum+cate_over42+age+marriage+party+rural+race+gender+newspol+internetuse+edu,data = data)
lm_suit_cate3mean <- lm(demSuit ~ treat *escore4_sum+cate_over42+age+marriage+party+rural+race+gender+newspol+internetuse+edu,data = data)


mlist <- list(
  "Dempositive_escore" = lm_positive_cate3mean,
  "StrongLeader_escore" = lm_strong_cate3mean,
  "Capbility_escore" = lm_solve_cate3mean,
  "ChinaSuit_escore" = lm_suit_cate3mean)

results_mean3 <- msummary(mlist,
         #output = "kableExtra",
         stars = TRUE,
         coef_rename = ls_ctrl,
         gof_omit = "F",
         coef_omit = "(Intercept)") # <3>
results_mean3

```
1. 按照三分类：同时添加treat与escore和cate_over32(按照均值，只划分为高估和低估)，结果没有一个显著。如果去掉treat*cate_over32的交互项，只添加进cate_over32，leader显著(treat1:escore3_sum)。与此同时，escore3_sum对民主适合中国显著。
2. 按照四分类：同时添加，只有treat1:cate_over42over对capability显著；只添加进cate_over32，leader显著(treat1:escore3_sum)。

# Who
```{r}
#| label: charachter
#| eval: false
data <- data %>%
  mutate(
    diff_escore3 = escore3_sum - escore3_summean,
    diff_escore3_abs = abs(escore3_sum - escore3_summean),
    diff_escore4 = escore4_sum - escore4_summean,
    diff_escore4_abs = abs(escore4_sum - escore4_summean)
  )
clm_cate4 <- lm(diff_escore4_abs ~age+party+edu+gender+race+rural+newspol+trustGover+nationalism,data = data)
summary(clm_cate4)
summary(m)
ctable <- coef(summary(m))

## p值
p <- pnorm(abs(ctable[, "t value"]), lower.tail = FALSE) * 2
ctable <- cbind(ctable, "p value" = p)
ctable

## 置信区间
ci <- confint(m)
exp(coef(m))
exp(cbind(OR = coef(m), ci))

library(brant)
brant(pl_cate4)
```



